臺灣板橋地方法院刑事判決　　　　　　　 96年度訴字第611號
公　訴　人　臺灣板橋地方法院檢察署檢察官
被　　　告　乙○○
右列被告因違反毒品危害防制條例案件，經檢察官提起公訴 (95
年度毒偵字第8398號)， 及移送併辦（96年度毒偵字第703 號）
，本院於準備程序進行中，被告就被訴之事實為有罪之陳述，經
告知被告簡式審判程序之旨，並聽取當事人之意見後，裁定進行
簡式審判程序，判決如左：
    主  文
乙○○施用第一級毒品，處有期徒刑柒月。
    事  實
一、乙○○前曾於民國92年間因施用毒品案件，經本院裁定送觀
    察勒戒，其後認有繼續施用毒品之傾向，經本院再以92年度
    毒聲字第1891號裁定令入戒治處所施以強制戒治，復經本法
    院以92年度毒聲字第3802號裁定停止戒治，於93年1 月8 日
    停止戒治付保護管束，嗣於93年6 月11日保護管束期滿未經
    撤銷視為執行完畢，業經臺灣板橋地方法院檢察署檢察官於
    93年8 月26日以93年度戒毒偵字第285 號為不起訴處分確定
    。詎其於前開強制戒治執行完畢後5 年內，基於施用毒品之
    犯意，於95年10月28日晚間7 時30分許，在臺北縣中和市南
    勢角不詳租處，以將第一級毒品海洛因摻自來水加入注射針
    筒注射手臂之方式施用第一級毒品海洛因一次。嗣於95年10
    月30日因另涉犯竊盜案件，經警採集其尿液送驗結果，呈毒
    品嗎啡類陽性反應，始查悉上情。
二、案經臺北縣政府警察局中和分局及臺北市政府警察局大同分
    局報請臺灣士林地方法院檢察署呈請臺灣高等法院檢察署核
    轉臺灣板橋法院檢察署檢察官偵查起訴及移送併辦。
    理  由
壹、程序部分：按除被告所犯為死刑、無期徒刑、最輕本刑為三
    年以上有期徒刑之罪或高等法院管轄第一審案件者外，於第
    一次審判期日前之準備程序進行中，被告先就被訴事實為有
    罪之陳述時，審判長得告知被告簡式審判程序之旨，並聽取
    當事人、代理人、辯護人及輔佐人之意見後，裁定進行簡式
    審判程序，刑事訴訟法第273條之1第1項定有明文。經核本
    件被告乙○○所犯係死刑、無期徒刑、最輕本刑為三年以上
    有期徒刑以外之罪，其於準備程序中就被訴事實為有罪之陳
    述，經法官告知簡式審判程序之旨，並聽取公訴人、被告之
    意見後，本院爰依首揭規定，合議裁定由受命法官獨任進行
    簡式審判程序，合先敘明。
貳、實體方面：
一、前開犯罪事實，業據被告乙○○於本院審理中坦承不諱，且
    其為警查獲時所採集之尿液，經送台灣檢驗科技股份有限公
    司檢驗結果，確呈嗎啡陽性反應，亦有該公司95年11月14日
    濫用藥物尿液檢驗報告在卷足稽，足證被告之前開自白核與
    事實相符，是被告施用第一級毒品海洛因之犯行，洵足認定
    。此外，被告前曾於92年間因施用毒品案件，經本院裁定送
    觀察勒戒，其後認有繼續施用毒品之傾向，經本院再以92年
    度毒聲字第1891號裁定令入戒治處所施以強制戒治，復經本
    法院以92年度毒聲字第3802號裁定停止戒治，於93年1 月8
    日停止戒治付保護管束，嗣於93年6 月11日保護管束期滿未
    經撤銷視為執行完畢，業經臺灣板橋地方法院檢察署檢察官
    於93年8 月26日以93年度戒毒偵字第285 號為不起訴處分確
    定，復有臺灣高等法院被告前案紀錄表一份在卷可考，則被
    告於上開強制戒治執行完畢後，五年內再犯本件施用毒品犯
    行，自應依法論科。
二、查海洛因係毒品危害防制條例第二條第二項所稱之第一級毒
    品，不得持有、施用，被告竟持之以施用，核其所為，係犯
    毒品危害防制條例第十條第一項之施用第一級毒品罪。爰審
    酌被告前經勒戒、戒治執行完畢後仍再犯相同罪行，顯見其
    意志不堅，惟念其犯罪係戕害自身，尚未害及他人，所犯情
    節非重，及犯罪後承認犯行，態度良好等一切情狀，量處如
    主文所示之刑。
三、臺灣板橋地方法院檢察署九十六年度毒偵字第七０三號併案
    意旨略以：被告於九十五年五月二日為警採尿前回溯二十六
    小時內之某時，在不詳處所施用第一級毒品海洛因。嗣於同
    日晚間十時三十分許，經警在臺北市大同區○○○路、延平
    北路口查獲，並扣得海洛因一小包（淨重0.03公克）、注射
    針筒2 支。因認被告涉犯毒品危害防制條例第十條第一項之
    施用第一級毒品罪嫌，且與上開被告施用第一級毒品犯行有
    接續犯之單純一罪關係，而移送本院併案審理等語。按接續
    犯係指如數行為於同時同地或密切接近之時地實施，侵害同
    一之法益，各行為之獨立性極為薄弱，依一般社會健全觀念
    ，在時間差距上，難以強行分開，在刑法評價上，以視為數
    個舉動之接續施行，合為包括之一行為予以評價，較為合理
    ，而為包括之一罪（最高法院八十六年臺上字第三二九五號
    判例意旨參照）。查，前開併案意旨所指被告施用第一級毒
    品之時間係於九十五年五月二日，與本案論罪科刑之施用第
    一級毒品部分，相隔已超過五個月，在時間上已有相當差距
    ，自難視為數個施用毒品舉動之接續施行，而應屬數行為，
    更何況，訊以被告亦供承：這二次都是伊先生的朋友送來給
    伊施用的，而送毒品的朋友都是不同人，是剛好朋友送才會
    施用，並沒有因為有癮才施用，伊也不會花錢買毒品來用等
    語，顯見被告二次施用毒品犯行，係基於各別犯意為之，從
    而，前開移送併辦部分與本案論罪科刑部分自無接續犯之事
    實上一罪關係，自非起訴效力所及，本院無從併予審理，爰
    退回檢察官另為妥適之處理，附此敘明。
據上論斷，應依刑事訴訟法第273 條之1 第1 項、第299 條第1
項前段，毒品危害防制條例第10條第1 項，判決如主文。
本案經檢察官甲○○到庭執行職務。
中　　華　　民　　國　　96　　年　　4 　　月　　18　　日
                  刑事第十二庭      法  官  徐蘭萍
右正本證明與原本無異。
如不服本判決，應於判決送達後十日內，向本院提出上訴狀。
                                    書記官  莊川億
中　　華　　民　　國　　96　　年　　4 　　月　　19　　日
附錄本案論罪科刑法條全文：
毒品危害防制條例第10條
施用第一級毒品者，處 6 月以上 5 年以下有期徒刑。
施用第二級毒品者，處 3 年以下有期徒刑。
